Inventaris van het archief van prof. mr. dr. G.W.J. Bruins [levensjaren 1883-1948], (1852) 1895-1948 (1953)
Nationaal Archief, Den Haag
- Stukken afkomstig van G.W.J. Bruins., I
  - BIJZONDER., B
    - WERKZAAMHEDEN OP FINANCIEEL-ECONOMISCH EN JURIDISCH GEBIED., III
      - STUKKEN DIE GEEN BETREKKING HEBBEN OP FUNCTIES EN LIDMAATSCHAPPEN VAN VERENIGINGEN OF WAARVAN HET VERBAND DAARMEE NIET GEBLEKEN IS., C
        - Verzamelde stukken., 2
          - Kranteknipsels betreffende wetsontwerpen tot regeling van sociale verzekeringen., 1910-1912; 918-921; 2 omslagen en 3 stukken
            - Invaliditeits- en ouderdomsverzekering.1911, 1912, 920; 1 omslag
            - Ongevallenverzekering, 1910, 921; 1 stuk
          - Kranteknipsels uit de "Nieuwe Courant" en de "Nieuwe Rotterdamsche Courant" over het wetsontwerp tot wijziging en aanvulling van de bepalingen van het Burgerlijk Wetboek omtrent de verbintenis uit onrechtmatige daad, en de invoering van daarmee samenhangende bepalingen van het Wetboek van Burgerlijke Rechtsvordering., 1911; 922; 4 stukken
          - "Die Steuerreserven in England und Deutschland", artikel van J. Wolf in "Finanzwirtschaftliche Zeitfragen", aflevering 13., 1914; 923; 1 deeltje
          - "Ontwerp-Treub voor de wet op het belastingstelsel 1916 (grondslagen van het stelsel van 's-Rijksbelastingen), gevolgd door de memorie van toelichting", brochure., 1915; 924; 1 deeltje
          - "In- en Uitvoer", handelseconomisch weekblad. 1e jaargang nummer 1., januari 1916; 925; 1 katern
          - Kranteknipsel uit de "Nieuwe Rotterdamsche Courant", houdende een kritiek van een onbekend auteur op twee artikelen in het dagblad "De Tijd", waarin gepleit werd tégen de bouw van een te duur geacht gebouw voor het Centraal Bureau voor de Statistiek en vóór het afschaffen van de statistieken van de in-, uit- en doorvoer wegens het te gering geachte belang daarvan voor de handel., 22 maart 1916; 926; 1 stuk
          - "Wet op de oorlogswinstbelasting (wet van 22 juni 1916, Staatsblad no. 288), met inleiding en aantekeningen door J.M.J. de Schepper". Gedrukt., 927; 1 deeltje
          - Menukaarten, verzameld door Bruins., 1917, 1920-1923, 1939; 928; 1 omslag
          - Concept-notulen van de eerste Volkenbondsvergadering. In het Frans en Engels. Gedrukt., 1920; 929; 1 stuk
          - Stukken betreffende onderhandelingen over een krediet-overeenkomst tussen Nederland en Duitsland., 1920; 930; 1 omslag
          - "Die notwendigen Vorbedingungen für die Gesundung der Deutschen Währung", tekst van een lezing van M.M. Warburg, gehouden op de Algemene Duitse Bankiersdag op 26 oktober 1920. Gedrukt., c. 1920; 931; 1 katern
          - "Ceteris paribus", artikel van P.J.C. Tetrode, houdende een kritische beschouwing van de kritiek van mr W.C. Mees R. Azn. op de goud- en discontopolitiek van de Nederlandsche Bank, opgenomen in het handels-economische weekblad "In- en Uitvoer"., februari 1921; 932; 1 katern
          - "Suggestion for organizing the gold reserve bank of the United States of Europe", nota van F.A. van der Lip. Doorslag. Met verklarend schrijven van Van der Lip., oktober 1921; 933; 2 stukken
          - Memorandum van prof. G. Gassel voor de Volkenbond over de wereldproblemen op het monetaire vlak, gepubliceerd in het supplement van de "Manchester Guardian Commercial"., 27 oktober 1921; 934; 1 katern
          - "Een Deensch oordeel over de daling van de mark", kranteknipsel, houdende een bespreking van een artikel in The Scandinavian van dr L.V. Birck, hoogleraar in de economie aan de Hogeschool te Kopenhagen, over de daling van de mark., 1922; 935; 1 stuk
          - "Sound Tax Reform", overdruk van een serie artikelen van E.R.A. Seligman in "The Chicago Daily News" over belastinghervorming., 1922; 936; 1 katern
          - Stukken betreffende de ontwikkeling van de Zwitserse belastingpolitiek en de financiële toestand van Zwitserland., c. 1922 en 1924; 937; 3 katernen en 2 stukken
          - "Het Staatsbedrijf der Artillerie-inrichtingen", overdruk van een artikel van W.M. Engelbrechts in de rubriek "Mededeelingen van de Centrale commissie voor bezuinigingen" in het tijdschrift van de Nederlandsche Maatschappij voor Nijverheid en Handel., maart 1923; 938; 1 stuk
          - "The English-speaking world and the continent of Europe", artikel van B.M. Anderson, econoom van de Chase National Bank, over de wenselijkheid van Britse en Amerikaanse steun bij het oplossen van de problemen tussen Frankrijk en Duitsland tengevolge van de eerste wereldoorlog, opgenomen in "The Chase Economic Bulletin"., april 1923; 939; 1 katern
          - Afschrift van een gedeelte uit de notities van mr L.J.A. Trip voor een bespreking in de Nijverheidsraad over de uitvoering van het vlootplan. Getypt., juni 1923; 940; 1 stuk
          - Voorlopig verslag betreffende het wetsontwerp tot regeling van de inrichting der staatsbegroting en staatsregeling., november 1923; 941; 1 stuk
          - "Struycken herdacht", overdruk van een in memoriam door prof. dr J.A. Veraart in het tijdschrift "De Beiaard"., november 1923; 942; 1 katern
          - "Joost van Vollenhoven, tekst van een in memoriam door G. Vissering in het "Algemeen Handelsblad" over J. van Vollenhoven, in leven directeur van de Nederlandsche Bank., 1923; 943; 1 stuk
          - "Standardized or Index Money ? A defense of tested monetary standards", verhandeling van L. Keesing. Gedrukt., maart 1924; 944; 1 deeltje
          - "The policy of the Bank of England", artikel van J.M. Keynes in het Britse weekblad "The Nation and the Athenaeum"., 19 juli 1924; 945; 1 katern
          - "Foreign investment and national advantage", artikel van J.M. Keynes in het Britse weekblad "The Nation ande the Athenaeum"., 9 augustus 1924; 946; 1 katern
          - Kranteknipsel uit de "Nieuwe Rotterdamsche Courant" van 7 oktober 1924, houdende een in memoriam prof. Oppenheim., 947; 1 stuk
          - "Rome en rente", overdruk van een artikel door D. van Blom in "De Economist"., 1924; 948; 1 katern
          - "The French crisis", overdruk van een artikel over de Franse financiële crisis in "The Financial Bulletin Service of Dow, Jones & Co."., april 1925; 949; 1 stuk
          - "Het ontstaan van het Nederlandsche bankwezen", tekst van een verhandeling door een onbekend auteur. Doorslag., c. 1e kwart 20e eeuw; 950; 1 stuk
          - Kranteknipsels over prof. J.A. van Hamel als Volkenbondscommissaris te Danzig., februari - mei 1927; 951; 1 omslag
          - "The National income 1924. A comparative study of the income of the United Kingdom in 1911 and 1924", tekst van een verhandeling van A.L. Bowley, professor in de statistiek, en Sir Josiah Stamp, secretaris van de Royal Statistical Society. Gedrukt., 1927; 952; 1 deel
          - "Federal reserve policy and money market" artikel van Leonard Keesing. Doorslag., 11 augustus 1928; 953; 1 stuk
          - Notulen van de vergadering van 16 augustus 1928 van de Zwitserse "Münzverkehrskommission". In het Duits en het Frans. Gestencild., c. 1928; 954; 1 stuk
          - "The Bank of England return; its history and significance", artikel van een onbekend auteur over de geschiedenis en het belang van de publicering van de weekstaten van de Bank van Engeland, opgenomen in het maandblad van de Britse Midland Bank., 1929; 955; 1 katern
          - Kranteknipsels, houdende een verslag van een lezing van dr H.M. Hirschfeld, directeur-generaal van Handel en Nijverheid, over actuele vraagstukken op het gebied der Nederlandse handelspolitiek, gehouden in een vergadering van het Koninklijk Nederlandsch Landbouwcomité., c. 1929; 956; 2 stukken
          - Fotokopieën van kranteknipsels betreffende de oprichting van een Economische Adviesraad door de Engelse regering. In het Engels., c. 1930; 957; 3 stukken
          - Publikaties van het Economisch en Financieel Comité van de Volkenbond. Gedrukt en gestencild. In het Frans en het Engels., 1930-1932; 958; 1 pak
          - Aantekeningen door E. Enthoven van zijn tiende economische voorlichtingsreis naar Duitsland. Gestencild., februari 1931; 959; 1 deel
          - "Friedrich List, der Vorkämpfer des Deutschen Eisenbahnwesens; ein beitrag zur Jugendgeschichte des Deutschen Eisenbahnwesens", overduk van een artikel van A. van der Leyen over de ontwikkeling van de Duitse spoorwegen uit "Archiv für Eisenbahnwesen"., 1931; 960; 1 deeltje
          - "Overzicht van de al of niet door handelsverdragen bepaalde handelspolitieke verhouding van Nederland (en de deelen van het Rijk buiten Europa) tot andere landen", publikatie van het ministerie van Economische Zaken en Arbeid. Gedrukt., 1932; 961; 1 stuk
          - "De beteekenis van de graanprijzen voor het ontstaan en het voortduren der crisis", overdruk van een artikel van dr F.G. WalIer in "Economisch-Statistische Berichten"., 1933; 962; 1 katern
          - "Suggestions for improving the banking system", tekst van een verklaring van W.W. Aldrich, voorzitter van de raad van bestuur en president van de Chase National Bank, afgelegd voor de subcommissie van de "United States Senate Committee on Banking and Currency". Gedrukt., 1933; 963; 1 katern
          - Stukken betreffende het overlijden van C.A.P. van Stolk, in leven president-commissaris van Van Stolk's commissie-handel te Rotterdam., 1934; 964; 3 stukken
          - "1912 and 1935; a comparison, a contrast and a conclusion", artikel van een onbekend auteur over de vergelijking van de gebeurtenissen in 1912 en 1935 op het gebied van de Britse monetaire politiek, opgenomen in het maandblad van de Britse Midland Bank., 965; 1 katern
          - Nederlandse en buitenlandse kranteknipsels en tijdschriftartikelen betreffende diverse onderwerpen op financieel-economisch gebied., 1935-1940; 966; 1 pak
          - "Deutschlands Kolonialproblem", tekst van een verhandeling van dr H. Schacht, president van de Duitse Reichsbank, over de wenselijkheid van teruggave van de in de eerste wereldoorlog door Duitsland verloren koloniën. Gedrukt., 1937; 967; 1 katern
          - Vijfde jaarverslag van de "League Loans Committee", de Volkenbondscommissie voor het verstrekken van leningen. Gedrukt., 1937; 968; 1 deel
          - "Grundlagen der Oesterreichischen Wirtschaft", overdruk van een artikel van dr V. Kienböck, president van de Oostenrijkse Nationale Bank, in het tijdschrift "Wiener Wirtschaftswoche"., 1937; 969; 1 katern
          - Kranteknipsels uit de "Nieuwe Rotterdamsche Courant" en de "Neue Zürcher Zeitung" over dr H. Schacht, president van de Duitse Reichsbank, en over zijn maatregelen met betrekking tot de Duitse economie., 1938; 970; 2 stukken
          - Gedenkboek ter gelegenheid van het 25-jarig bestaan der Nederlandsche Handels-Hoogeschool, houdende de herdenkingsrede's, uitgesproken tijdens de Openbare Senaats-vergadering van 8 november 1938,., 971; 1 deel
          - Kranteknipsel uit de "Frankfurter Zeitung" van 25 februari 1938, houdende een in memoriam S. Parker Gilbert, oud agent-general voor de Duitse herstelbetalingen onder het Dawes-plan., 972; 1 stuk
          - Kranteknipsel uit de "Neue Zürcher Zeitung", houdende een beschouwing over een door dr W.J. Beyen, president van de Bank voor Internationale Betalingen, gehouden lezing over de relatie tussen de structuur van het banksysteem en de economische wederopbouw in de verschillende landen., 1939; 973; 1 stuk
          - Verslagen van de raad van beheer en van de raad van commissarissen van de Nationale Bank van Roemenië over het jaar 1939. In het Frans. Gedrukt. Opgesteld in, 1940; 974; 1 katern
          - "Der Kapitalismus in den Niederlanden", tekst van een verhandeling van prof. dr R. van Genechten, uitgegeven door "Die Nordische Gesellschaft". Gedrukt., 1942; 975; 1 katern
          - Tekst van de belangrijkste gegevens uit het geschrift "Conditions of Peace" van Carr, opgesteld door een onbekend auteur. Getypt., c. 1942; 976; 1 stuk
          - Anonieme nota over een brief van M.M. Rost van Tonningen aan A.Seyss-Inquart van 18 december 1943, waarin de oorzaken van de steeds moeilijker wordende financiële toestand van Nederland beschreven worden, (1943). Getypt. Met kranteknipsels, houdende verslagen van redevoeringen va.n Rost van Tonningen., 1941, 1943; 977; 3 stukken
          - Tekst van een bespreking van een publikatie van het Unileverconcern, getiteld: "The problem of unemployment", uitgegeven door de bank Pierson, Heldring en Pierson. Getypt., 1943; 978; 1 stuk
          - Nota ( van jhr. mr E. van Lennep) over de problemen bij het internationaal betalingsverkeer. Getypt., april 1944; 979; 1 stuk
          - "Enkele gedachten over de vergoeding van oorlogsschade", nota van mr S.J.R. de Monchy. Doorslag., november 1944; 980; 1 stuk
        - Overige stukken., 3
          - Stukken betreffende een manifest van veertien economen, waaronder Bruins, over de geldpolitiek van de Nederlandsche Bank., 1920, 1921; 981-983; 3 omslagen
            - Briefwisseling over het opstellen van het manifest, 1920, 981
            - Briefwisseling naar aanleiding van de publikatie van het manifest in de dagbladen, 1920, 1921, 982
            - Kranteknipsels betreffende het manifest, 1920, 1921, 983
              verzamelde stukken
          - Stukken betreffende zijn deelname aan de "International Conference on Economic Recovery and World Recovery and World Peace" van 11-14 oktober 1921 te Londen, georganiseerd door "The Fight the Famine Council for Economic Reconstruction" en "The Peace Society". In het Engels., 984; 1 omslag
          - Stukken betreffende het ontwerp van wet tot wijziging van hoofdstuk VIII B der Staatsbegroting voor het jaar 1923, ter verlening van steun aan de in credietmoeilijkheden geraakte R.K. Hanzebanken., 985-988; 2 omslagen en 5 stukken
            - Briefwisseling., 985; 3 stukken
            - Kamerstukken betreffende het ontwerp., 986; 1 omslag
            - Kranteknipsels., 987; 1 omslag
            - Beursberichten, uitgegeven door de firma's Patijn, Van Notten & Co. en Westendorp & Co. Gedrukt., 988; 2 stukken
          - Stukken betreffende de deelname van Bruins aan het Congres scientifique pour l'expansion des relations commerciales internationales., 1924; 989; 1 omslag
          - Stukken betreffende de instelling van een Directie van de Economische Voorlichtingsdienst van het ministerie van Arbeid, Handel en Nijverheid., 1931 en (c. 1931); 990; 1 omslag
          - Briefwisseling met F.J. Claes, employée van de firma De Gruyter, dr W. de Vlugt, burgemeester van Amsterdam, en jhr. mr Ch.J.M. Ruys de Beerenbrouck, minister van Binnenlandse Zaken, over de plannen van F.J. Claes tot de oprichting van een grondbriefbank., 1932, 1933; 991; 1 omslag
          - Lijst van antwoorden op de vragen van de lijst, gevoegd bij de brief van de Staatscommissie voor het bankwezen van 16 februari 1938, opgesteld door Bruins. Doorslag., c. 1938; 992; 1 stuk
          - Tekst van een verhandeling over de valuta-plannen van White en Keynes, vermoedelijk opgesteld door Bruins. Doorslag., c. 1940; 993; 1 stuk
            Het eerste blad ontbreekt
          - "De toekomstige waardeverhouding van den gulden tegenover den dollar", nota, vermoedelijk opgesteld door Bruins. Doorslag., 1944; 994; 1 stuk
          - Nota van Bruins betreffende de vergoeding van goederen, die tijdens de bezetting in Duitse handen zijn overgegaan. Doorslag., mei 1945; 995; 1 stuk
    - WERKZAAMHEDEN OP ANDERE GEBIEDEN., IV
      - LID VAN COMITÉ'S., a
        - Secretaris/penningmeester van het Nederlandsch Universitair Comité voor Studiehulp aan Krijgsgevangen Studenten., 1
          Het comité was samengesteld uit vertegenwoordigers van de rijksuniversiteiten, de gemeentelijke Universiteit van Amsterdam, de Technische Hogeschool te Delft en de Nederlandsche Handels-Hoogeschool. Zitting namen voor
          Leiden: dr J. Huizinga, dr L. van Itallie en dr W.B. Kristensen
          Utrecht: mr J. baron d'Aulnis de Bourouill, dr A. Noordtzij, dr W. Vogelsang, dr Jos. Schrijnen
          Groningen: dr J.H. Kern, mr J. Simon van der Aa, dr J. de Zwaan
          Amsterdam: mr J.A. van Hamel, J.H. Scholte. Delft: dr C.L. van der Bilt, C. Feldmann
          Rotterdam: prof. Bruins
          De belangrijkste werkzaamheid van het comité was het toezenden van studieboeken aan Belgische en Engelse studenten in Duitsland en aan Duitse studenten in Engeland. Voor Franse en Russische studenten in Duitse krijgsgevangenschap en voor Duitse studenten in Franse en Russische krijgsgevangenkampen werd gezorgd door Zwitserse en Scandinavische universiteiten
          - Algemene briefwisseling., 1915-1923; 996; 1 pak
          - Circulaires en pamfletten van het comité. Met drukproeven., 1915, 1916 en z.d; 997; 1 omslag
          - Stukken betreffende het beheer der financiën van het comité, opgemaakt en ontvangen door Bruins als penningmeester., 1916-1923; 998; 1 omslag
          - Verslagen van de vergaderingen van het comité in 1915 en 1916, en aantekeningen van de vergadering in 1917. Getypt, gedrukt en geschreven. Opgesteld, 1915-1917; 999; 3 stukken
          - Verslagen van de werkzaamheden van het comité, vanaf de oprichting tot 31 december 1916 en van 1 januari 1917 tot aan de herfst 1920. Gedrukt, getypt. Opgemaakt in, 1917 en 1920; 1000; 2 stukken
          - Ingekomen brieven van de Duitse gezant in Nederland betreffende het verlenen aan Bruins van de Rode Kruis medaille van Duitsland Ie en IIe klasse, voor zijn hulp aan krijgsgevangen Duitse studenten, 1918, 1921; 1001; 2 stukken
          - Verzamelde stukken.
            - Kranteknipsels over de werkzaamheden van het comité., 1916, 1917 en z.d; 1002; 1 omslag
        - Voorzitter van het Rotterdams comité voor de Comeniusherdenking., 2
          Het comité was samengesteld uit: prof. Bruins, dr J.R. Callenbach, ds L.S.P. van der Chijs, prof. mr W.H. Drucker, I.M. van Duchteren, W.A. Engelbrecht, mr dr G.J. Fabius, jhr. L. de Geer van Jutphaas, dr A.G. van Hamel, A. Hudig-Löhnis, mr W.C. Mees, S. Plate, W. Reindersma, A. Reuchlin-Elink Schuurman en A.B. de Zeeuw
          - Stukken betreffende zijn werkzaamheden in het comité., 1920; 1003; 1 omslag
          - Verzamelde stukken.
            - Kranteknipsel uit de "Nieuwe Rotterdamsche Courant", houdende een artikel van A.E.F. Junod over het leven van Johannes Amos Comenius., 14 november 1920; 1004; 1 stuk
        - Secretaris van het Comité tot oprichting van een commissie tot leniging van de voedselnood in Duitschland., 3
          Het comité werd uit humanitaire en politieke overwegingen opgericht op initiatief van Th. van Welderen baron Rengers en was als volgt samengesteld: F.H. Fentener van Vlissingen, dr E. Heldring, jhr. H. Loudon, dr A.G. Kröller, C.E. ter Meulen, mr R.J.H. Patijn, dr F.E. Posthuma, jhr. mr A.M. Snouck Hurgronje en Th. van Welderen baron Rengers. Het comité trad in contact met een soortgelijk comité in Amerika waardoor reeds hulp verleend was teneinde tot internationale aanpak van het probleem te geraken
          - Briefwisseling., 1923, 1924; 1005; 1 omslag
        - Voorzitter van het Comité tot oprichting der Nederlandsche Omroep Maatschappij., 4
          De commissie had tot taak een regeling te treffen voor de radio-omroep hier te lande en heeft daarbij ontwerpen opgesteld voor statuten van een op te richten Nederlandse Omroep Maatschappij, voor een zendmachtiging en een rijkssubsidie-regeling
          In het comité hadden zitting: prof. Bruins, A. Dubois, mr A.M. de Jong, A.W.K. Tamson en A. Veder
          Na het vertrek van Bruins naar Berlijn werd zijn taak overgenomen door dr F.E. Posthuma
          - Briefwisseling., 1923-1925; 1006; 1 omslag
          - Verzamelde stukken.
            - Kranteknipsel uit de "Nieuwe Rotterdamsche Courant", houdende de rede van de minister van Waterstaat ter gelegenheid van de installatie van de Radio-omroepcommissie en de antwoordrede van de voorzitter van de commissie., 1925; 1007; 1 stuk
        - Lid van het Stedelijk Comité Rotterdam van het Nationaal Comité herdenking mobilisatie 1914., 5
          Uitnodigingen om zitting te nemen in het stedelijk Comité zijn door het Nationaal Comité mede gericht aan: D.G. van Beuningen, D.H.C. van Cappelle, mr J. Dutilh, B.C.D. Hanegraaf, A.C. de Neeve, D.J.C.H. Scholten, J.H. Wilton en mr P.J. van Wijngaarden. Als secretaris fungeerde J. Bowier
          - Stukken betreffende zijn werkzaamheden in het comité., 1924; 1008; 1 omslag
      - OVERIGE., b
        - Tekst van de verklaring van de Nederlandsche Anti-Oorlog Raad, mede-ondertekend door Bruins, waarin het vertrouwen uitgesproken wordt, dat de volkeren na de oorlog zullen streven naar internationale samenwerking op allerlei gebied. Gedrukt., 1916; 1009; 1 stuk
        - Convocatie voor een bijeenkomst van de Anti-Oorlog Raad, waarop prof. Lujo Brentano uit München aanwezig zal zijn., 1918; 1010; 1 stuk
      - VERZAMELDE STUKKEN., c
        - Tekst van een lezing van Mrs B. Morgan over de Amerikaanse puriteinsheid. In het Duits. Doorslag., c. 1935; 1011; 1 stuk
- STUKKEN AFKOMSTIG VAN ZIJN FAMILIE LEDEN., II
  - Kranteknipsels uit Nederlandse, Amerikaanse en Zuid-Afrikaanse kranten betreffende het overlijden van prof. Bruins, afkomstig van Mevrouw A.C. Bruins-van der Hoop en mr D. Bruins., 1948; 1012; 1 omslag
  - Bedankbrief van mr H. van Leeuwen, bibliothecaris van de Nederlandsche Economische Hoogeschool, aan mevrouw A.C. Bruins-van der Hoop, voor het gebruik van de briefwisseling tussen prof. Bruins en J.M. Keynes bij een tentoonstelling in de hogeschool., 1953; 1013; 1 stuk
- STUKKEN UIT COMMISSIEARCHIEVEN., III
  - Stukken uit het archief van de Commissie voor de Indische vennootschapsbelasting., 1
    Zie voor de persoonlijke stukken van prof. Bruins betreffende deze commissie, de inventarisnummers 316-339
    - Briefwisseling., 1923, 1924; 1014; 1 omslag
    - Stukken betreffende het advies van de Ondernemersraad voor Nederlandsch-Indië aan de minister van Koloniën betreffende het eerste verslag van de Commissie tot herziening van het belastingstelsel in Nederlandsch-Indië., 1923, 1924; 1015; 1 omslag
  - Stukken uit het archief van de Commissie van advies nopens bevordering der economische samenwerking tusschen Nederland en Nederlandsch-Indië., 2
    Zie voor de persoonlijke.stukken van prof. Bruins betreffende deze commissie, de inventarisnummers 410-427
    - Briefwisseling., 1932-1934; 1016; 1 omslag
    - Stukken betreffende de vergaderingen., 1933; 1017; 2 stukken
    - Staten van de getaxeerde opbrengst aan invoerrechten van vanuit Nederland jn Nederlandsch-Indië ingevoerde goederen over 1928 en 1932 en van de getaxeerde opbrengst aan invoerrechten van vanuit Nederlandsch-Indië in Nederland ingevoerde goederen over die jaren., 1933; 1018; 1 stuk
    - Staten van de invoer in guldens in Nederlandsch-Indië per uitvoerend land en per groep produkten over 1928, 1931 en 1932, opgesteld., 1933; 1019; 1 stuk